臺灣板橋地方法院刑事判決　　　　　　　　　　　　　九十三年度訴字第五四三號
　　公　訴　人　臺灣板橋地方法院檢察署檢察官
　　被　　　告　甲○○
右列被告因毒品危害防制條例案件，經檢察官提起公訴（九十二年度毒偵字第三九二
０號、九十三年度毒偵第六二五號）及併案移送審理（九十三年度毒偵第二八八一號
），被告於準備程序就被訴及併案犯罪事實為有罪之陳述，經本院合議庭裁定由受命
法官獨任進行簡式審判程序，本院判決如左：
    主  文
甲○○連續施用第一級毒品，處有期徒刑捌月，殘留毒品海洛因之注射針筒壹支沒收
，其內海洛因殘留物沒收銷燬之；又連續施用第二級毒品，處有期徒刑伍月，玻璃球
吸食器壹個沒收；應執行有期徒刑拾壹月，殘留毒品海洛因之注射針筒壹支、玻璃球
吸食器壹個沒收、上開注射針筒內海洛因殘留物沒收銷燬之。
    事  實
一、甲○○前因施用毒品案件，經臺灣台北地方法院依職權及依聲請裁定移送觀察、
    勒戒後，認無繼續施用毒品之傾向，先後經臺灣臺北地方法院以八十七年度易字
    第一七四九號判決免刑、臺灣臺北地方法院檢察署檢察官以九十年度毒偵字第六
    五一號不起訴處分書予以不起訴處分確定。詎仍不知悔改，復基於施用第一級毒
    品海洛因及第二級毒品安非他命之概括犯意，分別於九十二年十一月二十五日，
    在新莊市○○街六十六巷七號四樓，以將第二級毒品安非他命置於玻璃球內燃燒
    吸食其生成煙霧方式，施用安非他命乙次。復於九十二年十一月二十七日，在上
    址，利用注射針筒注射手臂方式施打毒品海洛因乙次，嗣於同月二十八日二十時
    三十分許，為警在上址當場查獲，並扣得另案被告楊天賜（所涉毒品案件由檢察
    官另案偵辦）所有海洛因（驗餘淨重零點零一公克）、注射針筒七支、安非他命
    吸食器一組、安非他命殘渣袋一個等物。而甲○○於翌日經檢察官准予限制住居
    釋放後，又承前施用毒品概括犯意，於九十三年一月十三日，在台北縣三重市○
    ○路八十號四樓，以同上方式，施用第一級毒品海洛因、第二級毒品安非他命各
    乙次，嗣於九十三年一月十三日十九時四十分許，為警在臺北縣三重市○○路八
    十號四樓當場查獲，並自甲○○身上起獲甲○○所有施用安非他命用玻璃球吸食
    器乙個及殘留毒品海洛因之注射針筒乙支。而甲○○於九十三年一月十四日經檢
    察官准予具保停止羈押後，承前施用毒品概括犯意，自九十三年一月十四日起至
    九十三年六月二十日止，在台北縣三重市賓館等地，以同上方式，連續施用第一
    級毒品海洛因、第二級毒品安非他命多次，平均間隔二至三天施用乙次，嗣於九
    十三年六月二十日二十三時許，為警在臺北縣中和市○○街一一二巷二十弄十二
    號四樓為警查獲。而甲○○於翌日經檢察官准予限制住居釋放後，自九十三年六
    月二十一日起至九十三年八月十日止，在台北縣三重市賓館等地，以同上方式，
    連續施用第一級毒品海洛因、第二級毒品安非他命多次，平均間隔二至三天施用
    乙次，嗣於九十三年八月十日十六時許，騎乘機車行經臺北市○○○路西昌街口
    （中興橋機車引道三重市往臺北市方向）為警緝獲歸案。
二、案經基隆市警察局第二分局及臺北市政府警察局中山分局移送臺灣板橋地方法院
    檢察署檢察官偵查起訴及併案移送審理（九十三年度毒偵第二八八一號）
    理  由
一、本件被告甲○○係被訴犯毒品危害防制條例第十條第一項、第二項所定五年以下
    、六月以上及三年以下有期徒刑之施用第一級、第二級毒品罪，其於本院行準備
    程序時對被訴事實及併案犯罪事實為有罪之陳述，經受命法官告以簡式審判程序
    之旨，並聽取檢察官、被告意見後，由本院合議庭裁定由受命法官獨任進行簡式
    審判程序，合先敘明。
二、右揭犯罪事實業據被告甲○○於本院審理時坦承不諱，且有扣案其所有施用安非
    他命用玻璃球吸食器乙個及殘留毒品海洛因之注射針筒乙支足資佐證，而被告尿
    液檢體查有海洛因代謝物嗎啡及安非他命陽性反應，亦有法務部調查局九十三年
    一月二十九日調科一字第九三六二四一０二三二號檢驗通知書、台灣尖端先進生
    技醫藥股份有限公司出具之濫用藥物檢驗報告各乙紙在卷可憑，被告自白之真實
    性堪以採信。又被告前因施用毒品案件，經臺灣台北地方法院依職權及依聲請裁
    定移送觀察、勒戒後，認無繼續施用毒品之傾向，先後經臺灣臺北地方法院以八
    十七年度易字第一七四九號判決免刑、臺灣臺北地方法院檢察署檢察官以九十年
    度毒偵字第六五一號不起訴處分書予以不起訴處分確定，有上開不起訴處分書、
    判決書檢索系統查詢列印本、臺灣高等法院被告全國前案紀錄表在卷足憑，被告
    三犯施用毒品之犯行，事證明確，堪予認定。
三、核被告所為，係犯修正後毒品危害防制條例第十條第一項、第二項之罪。其施用
    毒品海洛因、安非他命行為，時間密接、犯罪構成要件各屬相同，顯均係基於概
    括犯意為之，各應依連續犯規定論以一罪，並均加重其刑。至於被告為施用而持
    有海洛因、安非他命之低度行為分別為施用之高度行為所吸收，均不另論罪。被
    告所犯連續施用第一級毒品罪與連續施用第二級毒品罪，犯意各別，罪名不同，
    應分論併罰。又被告自九十三年一月十四日起至九十三年八月十日止之連續施用
    海洛因、安非他命犯行，雖未據檢察官於起訴書犯罪事實欄內載明，但此部分與
    被告原被訴之施用第一級、第二級毒品罪行間均有連續犯裁判上一罪關係，除經
    併案移送審理外，亦經本院查明屬實，仍為起訴效力所及，本院應併予審究。爰
    審酌被告素行、施用毒品期間、對社會秩序危害程度及尚能坦承犯行之犯後態度
    等一切情狀，量處如主文所示之刑，並定應執行刑，以示懲戒。扣案玻璃球吸食
    器乙個及殘留毒品海洛因之注射針筒乙支為被告所有供犯罪所用之物，併依刑法
    第三十八條第一項第二款宣告沒收，注射針筒內殘留海洛因依毒品危害防制條例
    第十八條第一項前段規定諭知沒收銷燬。至於被告於九十二年十一月二十八日為
    警查獲時所扣得海洛因（驗餘淨重零點零一公克）、注射針筒七支、安非他命吸
    食器一組、安非他命殘渣袋一個，及九十三年六月二十日為警查獲所扣押之海洛
    因二小包（毛重三點一公克）、安非他命十二小包（毛重十二公克）、安非他命
    乙罐（毛重七點八公克）、電子秤乙台、分裝袋一三七只等物，質之被告均否認
    為其所有，並辯稱九十二年十一月二十八日為警查獲之物為另案被告楊天賜所有
    ，因本院查無積極證據足認上開毒品及施用工具為被告持有或所有供犯本件之罪
    所用之物，且另案被告陳日俊於偵訊中更坦承九十三年六月二十日為警查獲所扣
    押之安非他命十二小包、安非他命乙罐、電子秤乙台為伊所有，本於罪刑不可分
    原則，上開物品即不能於本案諭知沒收或沒收銷燬，併此敘明。
據上論斷，應依刑事訴訟法第二百九十九條第一項前段、第二百七十三條之一第一項
、第二百七十三條之二，毒品危害防制條例第十條第一項、第二項、第十八條第一項
前段，刑法第十一條、第五十六條、第三十八條第一項第二款、第五十一條第五款，
判決如主文。
本案經檢察官李吉祥到庭執行職務
中　　　華　　　民　　　國　　九十三　　年　　　八　　　月　　二十六　　日
                                臺灣板橋地方法院刑事第十二庭
                                      法  官  陳  恒  寬
右正本證明與原本無異。
如不服本判決應於送達後十日內向本院提出上訴狀。
                                      書記官  王  春  森
中　　　華　　　民　　　國　　九十三　　年　　　八　　　月　　二十六　　日
附錄本案所犯法條全文
毒品危害防制條例第十條
施用第一級毒品者，處六月以上五年以下有期徒刑。
施用第二級毒品者，處三年以下有期徒刑。
